# 有关盘亏损失确认

提问人：qfl328 时间：2019-06-03 23:43:07
求助陈版，请问如果一家公司最近两年都没有盘点，今年盘点出来发现了盘亏 (金额不小），库管表示盘亏的物件从来没有出现过，那这个盘亏是该在当年确认损失还是该确认在以前年度？

回答人：chenyiwei
首先，“库管表示盘亏的物件从来没有出现过”，故应谨慎核实是否存在前期记账差错，在核实的基础上，按前期差错更正处理。
其次，如果能够核实前期入账的依据，则进一步追查导致盘亏的原因，如是收发存计量差错、自然损耗还是其他原因导致，以及差错发生的年度，进行前期差错更正。如果追溯重述不切实可行的，则可以在发现当期更正，但需在附注中说明相关信息（无法进行追溯重述的，说明该事实和原因以及对前期差错开始进行更正的时点、具体更正情况）。必要时，考虑对审计意见类型的可能影响。